# 煤矿企业工程煤收入涉及到的合并抵消问题

提问人：大笑江湖 01 时间：2021-01-12 08:05:07
B公司为基建期煤矿企业， 2020 年产生工程煤收入 100 万元，全部销售给母公司A公司。截至 2020 年 12 月 31 日 ，A公司以 110 万元的价格全部对外卖出。请问陈版主，A公司合并报表的时候是否考虑抵消B公司的工程煤收入（B公司已冲减在建工程），如果抵消，A公司的营业成本该如何抵消？

回答人：chenyiwei
合并报表层面，应按该批工程煤对集团外销售的收入（ 110 万元）冲减在建工程成本。抵销分录：借：营业收入 110 ，贷：营业成本 100 ，贷：在建工程 10 。